

DATOS

C.I.: 1719964718

Celular: (593) 960342418 Convencional: (02) 3050897

Correo: sebastiano-461@hotmail.com

EDUCACIÓN

Universidad UTE

Ingeniería en Ciencias de la Computación, 2019 - 2023

Academia Aeronáutica "Mayor Pedro Traversari"

Bachiller en Ciencias, 2016

EXPERIENCIA LABORAL

Asistente en Sistemas

ITSEP, Noviembre 2022 - Abril 2023

• Desarrollo del sistema informático de Autoevaluación institucional.

Pasante IT

Empresa CNPC, Abr 2022 - Oct 2022

- · Asistencia técnica.
- Mantenimiento y reparación de equipos.
- Inventariado.
- · Mantenimiento de servidores.

SEBASTIÁN ÁLAVA

INGENIERO EN CIENCIAS DE LA COMPUTACIÓN

ACERCA DE MÍ

Soy una persona responsable y organizada, que busca mejorar en cada aspecto que compete a mi carrera.

Mi objetivo es obtener experiencia, tanto profesional como personal en ambientes laborales que impliquen cooperación mutua con mis compañeros.

APTITUDES Y CONOCIMIENTOS

Lenguajes de programación:

- C#.
- Java.

Diseño de bases de datos:

- · SQL Server.
- MySQL

Diseño de páginas web:

- React
- JavaScript
- Laravel (conocimientos básicos)

REFERENCIAS

Econ. Eduardo Paez Aguirre Celular: (593) 999713437

Ing. Galo Inca

Celular: (593) 999768227

Ing. Jonatthan Suasnavas Celular: (593) 988351602

Ing. Alex Tobar

Celular: (593) 982224568

CERTIFICADOS

Aprende Programación Backend en C# .NET

Instructor: Héctor de León

Plataforma: Udemy

Fecha finalización: 02-2024

Duración: 6 horas

React: De cero a experto (Hooks y MERN)

Instructor: Fernando Herrera

Plataforma: Udemy

Fecha finalización: 02-2024

Duración: 54 horas

JavaScript Moderno: Guía para dominar el lenguaje

Instructor: Fernando Herrera

Plataforma: Udemy

Fecha finalización: 11-2023

Duración: 22 horas





CERTIFICADO DE FINALIZACIÓN

JavaScript Moderno: Guía para dominar el lenguaje

Instructores Fernando Herrera

Sebastián Álava

Fecha **24 de Noviembre de 2023** Duración **22.5 horas en total**





CERTIFICADO DE FINALIZACIÓN

React: De cero a experto (Hooks y MERN)

Instructores Fernando Herrera

Sebastián Álava

Fecha 3 de Febrero de 2024 Duración 54 horas en total





CERTIFICADO DE FINALIZACIÓN

Aprende Programación Backend en C# .NET

Instructores Héctor de León

Sebastián Álava

Fecha 22 de Febrero de 2024 Duración 6.5 horas en total